Inventaris van het archief van dr. A.J. Piekaar [1910-1990] over de jaren 1933-1990
Nationaal Archief, Den Haag
- STUKKEN BETREFFENDE ZIJN BEMOEIENIS MET ONDERWIJS EN WETENSCHAPPEN, II
  - ALS DIRECTEUR-GENERAAL VOOR DE WETENSCHAPPEN (1960-1973) EN (OUD-)DIRECTEUR-GENERAAL VOOR HET WETENSCHAPSBELEID (1973-1975), A
    - Nota van de Werkgroep Toelating Eerstejaarsstudenten in de Geneeskunde inzake de te volgen toelatingsprocedure, met bijlagen., 1966; 91; 1 omslag
    - Nota van het Centraal Bureau voor de Statistiek betreffende de studieresultaten en het studieverloop in de technische wetenschappen, met begeleidende brief., 1966; 92; 2 stukken
    - Stukken betreffende de taak en de werkwijze van het University Grants Committee in Groot-Brittannië., 1968, 1971; 93; 1 omslag
    - Ingekomen brieven betreffende het archiefonderzoek naar militaire excessen in Indonesië begaan door Nederlandse militairen in de jaren 1945-1950., 1969; 94; 3 stukken
    - "De positie van de secretaris van de universiteit", tekst van een artikel van zijn hand, met bijlagen., 1969-1972, 1976-1978 en z.d.; 95; 1 omslag
    - Memorie van antwoord bij wetsontwerp 10327 betreffende wachtlijsten voor medische studenten, met bijlagen, cocept., 1970; 96; 1 omslag
    - Ingekomen brieven, met bijlagen., 1970-1983; 97; 1 pak
    - Stukken betreffende zijn optreden als forumlid, met bijlagen., 1970; 98-99; 2 omslagen
      - Symposium "Wetenschapsbeleid" van de Nederlandse Natuurkundige Vereniging, 98
      - Congres "Technologie en Nationaal Beleid" van het Koninklijk Instituut van Ingenieurs en de Nederlandsche Maatschappij voor Nijverheid en Handel, 99
    - Stukken betreffende de vrijheid van planning bij invoering van de McKinsey-procedure in het wetenschappelijk en hoger beroepsonderwijs., 1971; 100; 4 stukken
    - Verslag van een studie naar de structuur en het bestuur van hoger onderwijs in de Verenigde Staten door drs. G.H.B. Verberg, met bijlage., 1971; 101; 2 stukken
    - Stukken betreffende de ontwikkeling van het hoger onderwijs, 1971 en z.d.; 102; 1 omslag
    - Notities waarschijnlijk ten behoeve van een door hem te houden redevoering ter gelegenheid van het afscheid van jhr. mr. M.L. de Brauw als minister voor het Wetenschapsbeleid., 1972; 103; 1 stuk
    - Rapporten van de Commissie voor de Bestuurshervorming ex artikel 56 van de Wet Universitaire Bestuurshervorming 1970 betreffende de verhouding tussen de Universiteitsraad en het College van Bestuur, de positie van het College van Decanen en de positie van de secretaris van de universiteit, met begeleidende brief, afschriften., 1973; 104; 1 omslag
      Zie ook inv.nrs. 147-149.
    - "Dutch universities: the new democracy and the new management", rapport van professor dr. H. Daalder, met bijlagen., 1973; 105; 1 omslag
    - Nota van hem voor de staatssecretaris over de ontwerpbegroting voor 1974., 1973; 106; 1 stuk
    - Briefwisseling met dr. ir. Th. P. Tromp betreffende diens ontslag als coördinator voor de bouw van Nederlandse Academische Ziekenhuizen (C.N.A.Z.)., 1973; 107; 1 omslag
    - Stukken betreffende zijn benoeming tot directeur-generaal voor het Wetenschapsbeleid en zijn afscheid uit die functie., 1973-1975; 108; 1 pak
    - Stukken betreffende nieuwe docentenplaatsen en de leerstoel in de rechtssociologie aan de Rijksuniversiteit Groningen., 1974; 109; 1 omslag
    - Stukken betreffende zijn ontmoetingen met de Indonesische minister van Onderwijs Thajéb en diens secretaris-generaal Umar Ali tijdens hun bezoeken aan Nederland en inzake de naspeuringen naar een door de Nederlands-Indische overheid in 1948 bij de vader van de minister in beslag genomen manuscript., 1974-1975 en z.d.; 110; 1 omslag
    - Stukken betreffende door hem verstrekte referenties over diverse personen., 1974-1983; 111; 1 omslag
    - Stukken betreffende de pogingen van de Dr. Edward B. Plooij Foundation for Cultural and Scientific cooperation between The Netherlands and The Arab World te Amsterdam om zetmachines te krijgen voor het Arabisch schrift., 1974-1988; 112; 1 omslag
    - Stukken betreffende de uitreiking aan hem van de Erasmuspenning door de Erasmus Universiteit Rotterdam., 1975; 113; 1 omslag
    - Ingekomen uitnodigingen, met bijlagen., 1975-1987; 114; 1 omslag
    - Interimrapportage van de departementale projectgroep Evaluatie Juridische Status Internationaal Instituut voor Sociale Geschiedenis (I.I.S.G.), met reacties hierop van het Interuniversitair Reactor Instituut., 1975-1977; 115; 1 omslag
    - Stukken betreffende zijn bijdrage aan een onderzoek naar de totstandkoming van de Erasmus Universiteit Rotterdam door dr. Binneveld en drs. Vleesenbeek., 1976; 116; 1 omslag
    - Stukken betreffende de overname van de Ramaerbibliotheek door de Medische Faculteit van de Erasmus Universiteit Rotterdam., 1976; 117; 3 stukken
    - Nota van de Organisatie voor Economische Samenwerking en Ontwikkeling (O.E.S.O.) betreffende het medisch wetenschappelijk onderwijs, met bijlagen., 1977; 118; 1 omslag
    - Stukken betreffende de toekomstige ontwikkeling van het wetenschapsbeleid., 1977, 1984-1986 en z.d.; 119; 1 omslag
    - Stukken betreffende zijn in het jaarboek van de Erasmus Universiteit Rotterdam gepubliceerde artikel "De wetenschapsbeoefening in de wet universitaire bestuurshervorming 1970"., 1978; 120; 1 omslag
    - Rapporten van de Onderwijsraad betreffende de herziening van het Algemeen Deel van het Academisch Statuut en de herprogrammering van het wetenschappelijk onderwijs, afschriften, met begeleidende brief., 1978; 121; 1 omslag
    - Tekst van zijn bijdrage aan een Liber Amicorum voor C.W.J. Wamsteeker ter gelegenheid van diens afscheid als ambtenaar bij het ministerie van Onderwijs en Wetenschappen, met bijlagen., 1979; 122; 1 omslag
    - Stukken betreffende het door de Nationale Stichting De Nieuwe Kerk te Amsterdam georganiseerde symposium "Wetenschap en samenleving. De vrijheid van wetenschap bedreigd?"., (1973) 1980, 1982; 123; 1 omslag
    - Stukken betreffende het afscheid van prof. mr. I.A. Diepenhorst als rector-magnificus van de Vrije Universiteit te Amsterdam., (1970) 1981, 1983-1984; 124; 1 omslag
    - Lijsten met onderwerpen voor een gesprek van hem met Dirk de Wit en Elke Beekman over het wetenschappelijk onderwijs in ons land en met name over de Erasmus Universiteit Rotterdam, met begeleidende brieven en bijlage., 1987; 125; 1 omslag
  - ALS VOORZITTER EN/OF (BESTUURS)LID VAN DIVERSE ORGANISATIES EN COMMISSIES, B
    - Stukken ontvangen en opgemaakt als bestuurslid van het Oosters Instituut te Leiden., 1964, 1986; 126; 1 omslag
    - Stukken ontvangen en opgemaakt als lid (1964- ) en voorzitter (1976-1983) van het Koninklijk Instituut voor Taal-, Land- en Volkenkunde (K.I.T.L.V.)., 1964-1989; 127-142; 11 omslagen, 4 stukken en 3 pakken
      - Ingekomen bericht van zijn benoeming tot gewoon lid, met bijgevoegde statuten en reglementen en het rapport van de Commissie Doorlichting K.I.T.L.V., 1964, 1972, 1974, 1976-1977, 1980, 127
      - Verslag door F.G.P. Jaquet van diens reis naar Indonesië om archieven en bibliotheken te bezoeken, 1974, 128
      - Verzamelde documentatie betreffende de culturele en wetenschappelijke betrekkingen tussen Nederland en Indonesië, 1974-1976, 1979-1986, 129
      - Stukken betreffende de diverse wetenschappelijke projecten betreffende Indonesië en het Programma voor Indonesische Studiën, 1974-1976, 1979-1986, 130; 1 pak
      - Stukken betreffende de viering van het 125-jarig bestaan van het instituut, 1975-1976, 131
      - Teksten van door mr. Judhvir Parmar, vice-president van de International Finance Corporation en ir. H.M. van Mourik Broekman, voorzitter van het Koninklijk Instituut voor de Tropen, gehouden redevoeringen op de algemene ledenvergadering van het Koninklijk Instituut voor de Tropen, met begeleidende brief, 1977, 132; 3 stukken
      - Stukken betreffende zijn reis naar Indonesië in het kader van de Nederlands-Indonesische universitaire samenwerking, 1977, 133; 1 pak
      - Notulen van de bestuursvergaderingen, 1979-1980, 134
      - Stukken betreffende de door het K.I.T.L.V. verleende bemiddeling bij het transport van vier couveuses naar een ziekenhuis in Banda Aceh, Indonesië, 1979-1981, 135
      - Stukken betreffende bijeenkomsten inzake de (zelf)evaluatie van diverse wetenschappelijke onderzoeksinstituten, 1981-1982, 136; 1 pak
      - Stukken betreffende de samenstelling van de bundel "Van Vollenhoven on Indonesian Adat Law", 1981-1982, 137
      - Stukken betreffende de eventuele steunverlening door het K.I.T.L.V. aan het project Javanologie aan de universiteit te Jogjakarta, 1981-1983, 138
      - Ingekomen bedankbrief van prof. dr. Speckmann bij diens afscheid als bestuurslid, 1982, 139; 1 stuk
      - Stukken betreffende het bezoek van prof. dr. ir. H.Tb. Bachtiar Rifai aan Nederland, 1982, 140
      - Stukken betreffende zijn uitreiking van het eerste exemplaar van "Dutch Authors on West-Indian History" aan de samenstelster, mevr. dr. M.A.P. Meilink-Roelofsz, 1982, 141
      - Notulen van de algemene ledenvergaderingen, met agenda's en bijlagen, 1984-1985, 1987-1989, 142
    - Stukken ontvangen en opgemaakt als lid van de Sociaal-Wetenschappelijke Raad van de Koninklijke Nederlandse Akademie van Wetenschappen., 1968, 1972, 1975-1976, 1980-1981; 143; 1 omslag
    - Stukken ontvangen als lid van de vereniging SIMAVI., 1970, 1982-1983; 144; 1 omslag
    - Stukken ontvangen en opgemaakt als bestuurslid van de Stichting Praemium Erasmianum., 1973, 1975, 1982, 1987; 145; 1 omslag
    - Stukken ontvangen en opgemaakt als lid van de commissie voor advies met betrekking tot de studierichting der sociaal-culturele wetenschappen (Commissie-De Roos)., 1974-1975, 1977-1978 en z.d.; 146; 1 omslag
    - Stukken ontvangen en opgemaakt als voorzitter van de Begeleidingscommissie Structuuronderzoek., 1975, 1977-1978; 147-149; 3 omslagen
      Deze commissie is ingesteld door de Commissie voor de Bestuurshervorming ex artikel 56 van de Wet Universitaire Bestuurshervorming 1970 als waarborg voor een onafhankelijke uitvoering van het structuuronderzoek naar het functioneren van de Wet Universitaire Bestuurshervorming.
      - Stukken betreffende de oprichting en installatie van de Begeleidingscommissie Structuuronderzoek, 1975, 147
      - Stukken betreffende de inpassing van multidisciplinaire centra in het kader van de universitaire bestuurshervorming, 1975, 148
      - Stukken betreffende een nieuwe bestuursstructuur voor het Interuniversitair Reactor Instituut (I.R.I.), 1977-1978, 149
    - Stukken ontvangen en opgemaakt als voorzitter van het Interuniversitair Cardiologisch Instituut (I.C.I.)., 1975-1986; 150-164; 11 omslagen, 3 pakken en 2 stukken
      - Stukken betreffende de samenstelling van het bestuur en inzake de cardiologie in het algemeen, 1975-1985, 150; 1 pak
      - Stukken betreffende de samenstelling en de bespreking van het eindrapport van de Werkgroep Interuniversitaire Instituten van de Academische Raad, 1976-1980, 1 pak, 151
      - Stukken betreffende hartchirurgie, 1976-1977, 1983-1985, 152
      - Verslag van het overleg tussen het I.C.I. en de Werkgroep Universitaire Instituten betreffende de status van het I.C.I., met begeleidende brief, 1977-1978, 153; 2 stukken
      - Stukken betreffende de extra honorering van universitaire medische specialisten en het formatiebeleid ten aanzien van kroondocenten, 1977-1981, 154
      - Stukken betreffende de benoeming van buitengewone hoogleraren bij het I.C.I., 1977-1984, 155; 1 pak
      - Stukken betreffende het Voorontwerp van het Besluit Interuniversitaire Instituten en het ontwerp van Invoeringswet van de Wet op het Wetenschappelijk Onderwijs (W.W.O.), 1979-1981, 156
      - Stukken betreffende personeelsaangelegenheden, 1979-1983, 1985, 157
      - Stukken betreffende de voorwaardelijke financiering van het universitair onderzoek, met aantekeningen in zijn handschrift, 1982, 158
      - Stukken betreffende de voorwaardelijke financiering van verschillende projecten, 1982-1983, 159
      - Stukken betreffende het postacademisch onderwijs in de cardiologie, 1982-1983, 160
      - Stukken betreffende de werkzaamheden van de Evaluatiecommissie van het I.C.I., 1983-1984, 161
      - Stukken betreffende de besluitvorming over de status van de interuniversitaire instituten, 1984-1985, 162
      - Stukken betreffende de samenwerking van het I.C.I. met de Nederlandse Hartstichting, 1984-1985, 163
      - Stukken betreffende vergaderingen van de Wetenschappelijke Raad van het I.C.I., 1986, 164
    - Stukken ontvangen en opgemaakt als lid van het curatorium van de Stichting Internationaal Instituut voor Luchtkaartering en Aardkunde (I.T.C.)., 1975, 1980, 1987; 165; 1 omslag
    - Stukken ontvangen als voorzitter van de Commissie Taak en Functie Rijksmuseum van Geologie en Mineralogie., 1976-1978 en z.d.; 166-167; 2 omslagen
      - Stukken betreffende de totstandkoming van het advies van de commissie, 1976-1977 en z.d., 166
      - Stukken betreffende het 100-jarig bestaan van het museum, 1978, 167
    - Stukken ontvangen en opgemaakt als voorzitter van de Werkgroep Indonesische Studies., 1981-1983; 168-169; 2 pakken
      - Notulen van de vergaderingen, met agenda's en bijlagen, 1981-1982, 168
      - Stukken betreffende de samenstelling van het rapport en de reacties daarop, 1981-1983, 169
    - Stukken ontvangen en opgemaakt als bestuurslid van de Stichting "Durrer-Comité" en de Stichting "Wetenschappelijk Durrer-Fonds"., 1982-1988; 170; 1 pak
    - Stukken ontvangen als lid van de Werkgroep Interuniversitaire Instituten van de Vereniging van Samenwerkende Nederlandse Universiteiten (V.S.N.U.)., 1984-1985; 171-176; 7 omslagen
      - Ontwerp-statuten en concept-huishoudelijk reglement van de Vereniging van Samenwerkende Nederlandse Universiteiten (V.S.N.U.), met bijlagen, 1984-1985, 171
      - Stukken betreffende de vergaderingen van de Werkgroep Interuniversitaire Instituten van de V.S.N.U., met aantekeningen in zijn handschrift, 1985, 172
      - Stukken betreffende het overleg tussen het ministerie van Onderwijs en Wetenschappen en de interuniversitaire instituten over het ontwerp-deelplan interuniversitaire instituten, 1985, 173
      - Reacties op de door de V.S.N.U. Werkgroep Interuniversitaire Instituten voorgelegde vragen betreffende de bestuurlijk-organisatorische structuur van de interuniversitaire instituten, 1985, 174-175
        - Reacties van de universiteiten, 174
        - Reacties van de interuniversitaire instituten, 175
      - Stukken betreffende de standpuntbepaling van enige universiteiten en de Landbouwhogeschool Wageningen inzake interuniversitaire instituten, 1985, 176
- SUPPLEMENT 2005
  [Stukken in depot aangetroffen en waarschijnlijk in 1997 aan het Algemeen Rijksarchief geschonken]
  - Exemplaren tijdschrift Kritiek en Opbouw, Exemplaar van de krant 'Het Dagblad'; 1949-1950; 1949 december 29; 177
  - Afschriften, gemaakt in 1934, van publicaties in Duitse kranten uit 1914, over de moordaanslag in Serajewo op aartshertog Ferdinand, 178
  - Weekoverzicht samengesteld de afdeling Publiek Contact van het Ministerie voor Uniezaken en Overzeese Rijksdelen, 1949 december; 179
  - Afschrift, bestemd voor de directeur Kabinet, van een nota van Wery voor de Algemeen Secretaris te Batavia betreffende de politieke impasse tussen Nederland en de Republiek Indonesië, met begeleidend schrijven, 1947 november 10, 1947 oktober 15; 180
  - Protestbrief van de Nederlandse kerken aan de Rijkscommissaris voor het bezette Nederlandse gebied tegen gedwongen sterilisatie, z.d.; 181
  - "Indonesië cultureel" Stukken betreffende volksonderwijs in Nederlands-Indië en de culturele betrekkingen, 1945-1950; 182